---
output: github_document
---

<!-- README.md is generated from README.Rmd. Please edit that file -->

```{r, include = FALSE}
knitr::opts_chunk$set(
  collapse = TRUE,
  comment = "#>",
  fig.path = "man/figures/README-",
  out.width = "100%"
)
```

# perhevapaavertailu

`perhevapaavertailu` on `R`-kielen `shiny`-frameworkilla ohjelmoitu verkkosovellus, jonka avulla käyttäjä voi laskea perhe-etuuksien määriä sekä omien tulojen että vapaiden jakamisen perusteella 1.6.2022 voimaan tulevan uuden lainsäädännön puitteissa.

Sovellus internetissa: <https://perhevapaavertailu.kela.fi/>

## Kehittäminen

Voit kloonata lähdekoodin Githubista: <https://github.com/kelaresearchandanalytics/perhevapaavertailu> ja käynnistää sovelluksen paikallisesti `golem::run_dev()`.


Vaihtoehtoisesti voi asentaa sovelluksen R-pakettina

``` r
remotes::install_github("kelaresearchandanalytics/perhevapaavertailu")
```

ja käynnistää laskurin paikallisesti

```{r, eval = FALSE}
perhevapaavertailu::run_app()
```


## Lähdeviite

```{r}
citation("perhevapaavertailu")
```


## Lisenssi

Ks. [LICENSE.md](LICENSE.md)

